臺灣臺北地方法院交通件裁定                        九十年度交聲字第九二九號
    異議人即
    受處分人  乙○○
右列受處分人因違反道路交通管理處罰條例案件，對於臺北市交通事件裁決所中華民
國九十年八月二十一日所為之處分（原處分案號：北市裁三字第駕裁二二－ＣＳ00
00000號），聲明異議，本院裁定如左：
    主      文
異議駁回。
    理      由
一、按汽車駕駛人，駕駛汽車有不服從交通勤務警察或依法執行交通指揮、稽查任務
    人員之指揮或稽查者，處新臺幣（以下同）九百元以上一千八百元以下罰鍰，修
    正前道路交通管理處罰條例第六十條第二項第一款定有明文。又汽車駕駛人，駕
    駛汽車有違反本條例之行為，經交通勤務警察或依法執行交通稽查任務人員制止
    時，不聽制止或拒絕停車接受稽查而逃逸者，除按各該條所規定之罰鍰處罰外，
    並依第六十三條規定記點，修正前道路交通管理處罰條例第六十條第一項亦有明
    文（按民國九十年一月七日總統令修正公布、自同年六月一日起施行之同條例第
    六十條第一項係規定處新臺幣三千元以上六千元以下罰鍰，依實體從輕原則，本
    件仍適用修正前該條例）。而汽車駕駛人駕駛汽車違反道路交通管理處罰條例第
    六十條第二項第一款規定者，除應依該條項所規定之罰鍰處罰外，兼予記違規點
    數一點，修正前道路交通管理處罰條例第六十三條第一項第一款亦定有明文。
二、本件受處分人即異議人乙○○於民國九十年五月二十一日上午八時，駕駛其所有
    車號五Ａ－六八七八號自用小客車，沿臺北縣汐止市○○路由臺北往汐止方向行
    駛，途經大同路與民權街口時，適時該路段汐止往臺北方向大堵車，有臺北縣警
    察局汐止分局橫科派出所（以下稱汐止分局）員警甲○○在大同路與民權街口，
    執行上午七時至九時的交通整理勤務，正指揮大同路一段左轉往民權街方向車輛
    優先通行，受處分人竟不服從上開交通勤務警察甲○○之指揮，逕自直行通過該
    路口，經員警甲○○鳴笛並用指揮棒制止，受處分人竟不予理會，而駕車逃逸，
    為汐止分局員警甲○○記下車號，並以受處分人有違反道路交通管理處罰條例第
    六十條第一項第二款規定不服從交通勤務警察或依法執行交通指揮、稽查任務人
    員之指揮或稽查並逃逸之行為逕行掣單舉發，嗣受處分人於舉發通知單上所載應
    到案日期前向原處分機關提出申訴，經原處分機關請舉發單位即汐止分局調查結
    果，仍認處分人確有上述違規之行為，原處分機關乃依修正前道路交通管理處罰
    條例第六十條第二項第一款、第六十條第一項（漏引）、第六十三條第一項第一
    款規定於九十年八月二十一日裁處異議人罰鍰九百元，並記違規點數一點。
三、訊據受處分人乙○○矢口否認駕駛上開車號汽車有不服從交通勤務警察或依法執
    行交通指揮、稽查任務人員之指揮或稽查並逃逸之違規行為，辯稱略以：我沒有
    被警察攔截，也沒有不服從的事證，我是在汐止上班，員警雖說他指揮大同路往
    民權街的方向，但我經過路口時並沒有看到他在攔停云云。經查：右揭事實，業
    據證人即舉發員警甲○○於本院調查中到庭具結證述綦詳，有訊問筆錄一份附本
    院卷可稽。按證人甲○○為原處分機關認定受處分人有前開違規行為之原證人，
    其到庭在本院法官面前以言詞供述本件訴訟上之待證事實（即不服從交通勤務警
    察或依法執行交通指揮、稽查任務人員之指揮或稽查而逃逸之違規事實），本院
    由其上開供述已得有受處分人確有上開違規行為之心證，且於本件卷存證據資料
    內並無任何積極證據足以證明證人甲○○上開供述係屬虛偽，亦無有足以令人顯
    信其供述為不可採之品性證據或前科證據存在，本院自不得僅以證人甲○○為本
    件開單告發受處分人之員警而全盤抹煞其在訴訟上所具有之原證人資格。況查交
    通警察掣單舉發違反道路交通管理處罰條例所列之違規事實，本質上為行政處分
    ，係公務員基於職務上之權力，依法就特定之具體事件所為之具公法上效果之單
    方面行政行為，基於公務員為公法上行為具有公信力之原則，該行政行為當可被
    推定為真正，其據以依法處分之事實認定亦為正確無誤，從而本件受處分人空言
    否認，所辯無非純係卸責之詞，不足採信。
四、綜上所述，受處分人駕駛汽車確在前揭時地有不服從交通勤務警察之指揮並駕車
    逃逸之違規行為，從而原處分機關依前揭道路交通管理處罰條例第六十條第二項
    第一款、第六十條第一項（原處分漏未引用，應予補正）、第六十三條第一項第
    一款規定裁處受處分人罰鍰九百元，並記違規點數一點，核無違誤，本件受處分
    人之異議為無理由，自應將其異議駁回。
據上論斷，應依道路交通案件處理辦法第十九條，裁定如主文。
中      華      民      國    九十一      年      五      月    八      日
                                      臺灣臺北地方法院交通法庭
                                          法  官   曾  啟  謀
右正本證明與原本無異。
如不服本裁定應於送達後五日內向本院提出抗告狀
                                          書記官   謝  韻  華
中      華      民      國    九十一      年      五      月    八      日
